【裁判字號】    95,抗,75
【裁判日期】    950718
【裁判案由】    本票裁定強制執行
【裁判全文】
臺灣臺南地方法院民事裁定                95年度抗字第75號
抗  告  人  乙○○
相  對  人  臺灣新光商業銀行股份有限公司
                      、27樓.
法定代理人  甲○○
上列抗告人因與相對人臺灣新光商業銀行股份有限公司間本票裁
定強制執行事件，對於中華民國95年4月17日本院95年度票字第
4487號裁定提起抗告，本院裁定如下：
    主  文
抗告駁回。
抗告費用由抗告人負擔。
    理  由
一、按執票人向本票發票人行使追索權時，得聲請法院裁定後強
    制執行，票據法第123條定有明文。又本票執票人依上開法
    條之規定，聲請法院裁定及抗告法院之裁定，僅依非訟案件
    程序，以審查強制執行許可與否，並無確定實體上法律關係
    存否之效力，如發票人就票據債務之存否有爭執時，應由發
    票人提起確認之訴，以資解決，最高法院56年台抗字第714
    號、57年台抗字第76號分別著有判例可參。
二、本件相對人主張：其執有抗告人為共同發票人，如原裁定所
    示之本票1紙，並免除作成拒絕證書，詎屆期提示未獲付款
    ，依票據法第123條聲請裁定許可強制執行等情，業據提出
    本票1紙為證，原裁定予以准許，即無不合。
三、抗告人抗告意旨略以：抗告人於民國93年5月7日向相對人之
    前身誠泰銀行聲請貸款，至今已還款總金額新台幣（下同）
    263,662元，貸款期間一向往來正常且信用良好，惟因最近
    抗告人公司結束營業，財務困難，才導致僅剩三期40,101元
    的貸款延宕二個月未繳，但於95年3月29日仍繼續支付利息
    3764元之款項（原裁定並未予以扣除），至今應僅在遲繳階
    段，相對人卻一面催收，一面送法院聲請裁定，抗告人並非
    不願履行合約，僅係希望相對人能依照金融機構債權催收作
    業最低標準化之規範，讓抗告人能透過協商機制，辦理分期
    償還，且不與計息等語。然查；本件抗告人就其與李美英共
    同簽發如原審卷所附之本票等事實並不爭執，故原審依據相
    對人所提出本票為形式上判斷，而據以准許強制執行，原裁
    定並無違誤；至於抗告人所抗辯，均係屬實體上之爭執，法
    院於裁定本票准許強制執行之非訟程序，無從加以審酌，抗
    告人如有所爭執，應另行提起實體上訴訟以為解決，故抗告
    人以相對人未依照金融機構債權催收作業最低標準化之規範
    進行催收程序，且未將95年3月29日所繳之利息予以扣除等
    語，提起本件抗告，為無理由，應予駁回。
四、據上論結，本件抗告為無理由，依非訟事件法第46條、第21
    條第2項，民事訴訟法第495條之1第1項、第449條第1項、第
    78條、第95條，裁定如主文。
中    華    民    國    95    年    7     月    18    日
                  民事第五庭    審判長法  官    蘇清水
                                      法  官    孫淑玉
                                      法  官    林臻嫺
如不服本裁定，僅得於收受本裁定正本送達後10日內，以適用法
規顯有錯誤為理由，向本院提出再抗告狀，（須附繕本一份及
繳納再抗告裁判費新台幣1,000元），經本院許可後始可再抗告。
中    華    民    國    95    年    7     月    19    日
                                      書記官    林清薰


司法院資訊處製作；財團法人民間司法改革基金會備份。
